臺灣新北地方法院民事判決
110年度訴字第2055號
原      告  周海薇  
被      告  章雅筑  
訴訟代理人  林祐增律師

上列當事人間請求侵權行為損害賠償事件，本院於民國111年4月
27日言詞辯論終結，判決如下：
    主      文
原告之訴及假執行之聲請均駁回。
訴訟費用由原告負擔。
    事實及理由
一、原告主張：原告與訴外人吳鎮宇於民國108年5月21日結婚，
    婚後育有未成年子女2人，被告明知吳鎮宇為已婚之人，卻
    仍與吳鎮宇有逾越一般男女正常社交活動分際之不當行為，
    於110年2月至110年8月6日間與吳鎮宇交往，並趁原告不在
    家之際，與吳鎮宇前往原告與吳鎮宇位於新北市○○區○○路00
    0號11樓之住所(下稱原告住處)，及被告位於新北市○○區○○○
    街00號4樓之住所(下稱被告住所)，並一同出遊、同居一室
    、甚發生性行為，而有如附表所示之不法侵權行為，侵害原
    告基於配偶關係之身分法益(配偶權)而情節重大，致原告精
    神上受有重大之痛苦。為此，爰依民法第184條第1項前段、
    後段、第195條第1項、第3項等規定提起本訴，並聲明：㈠被
    告應給付原告新臺幣（下同）60萬元，及自起訴狀繕本送達
    翌日起至清償日止，按年息百分之5計算之利息；㈡原告願供
    擔保，請准宣告假執行。
二、被告則以：原告所提供之監視器錄影畫面僅得證明被告於11
    0年6月14日至同年月17日間有出入原告住處、吳鎮宇於110
    年6月28日至同年月29日間有出入被告住處，惟當時尚有數
    名吳鎮宇之友人一同飲酒談天，被告與吳鎮宇並非獨處，另
    被告與吳鎮宇未發生性關係，亦未有逾越一般男女社交分際
    之行為，原告主張被告有侵害其配偶權之情事，均非真實等
    語置辯。並聲明：㈠原告之訴駁回；㈡如受不利判決，願供擔
    保請准宣告免為假執行。
三、兩造不爭執事項(見本院卷第151至152頁)
　㈠原告與吳鎮宇於108年5月21日結婚，於110年8月6日離婚。
　㈡被告於110年6月14日至15日、同年月16日至17日間有出入原
    告住處。
　㈢吳鎮宇於110年6月28日至同年月29日間有出入被告住處。
　㈣被告於110年2月間已知悉原告與吳鎮宇為配偶關係。
四、本院之判斷：
　㈠按因故意不法侵害他人權利者，負損害賠償責任，故意以背
    於善良風俗之方法，加損害於他人者亦同，民法第184條第1
    項前段、後段定有明文。又不法侵害他人之身體、健康、名
    譽、自由、信用、隱私、貞操，或不法侵害其他人格法益而
    情節重大者，被害人雖非財產上之損害，亦得請求賠償相當
    之金額，其名譽被侵害者，並得請求回復名譽之適當處分；
    且此於不法侵害他人基於父、母、子女或配偶關係之身分法
    益而情節重大者準用之，民法第195條第1項前段、第3項亦
    規定甚明。次按當事人主張有利於己之事實者，就其事實有
    舉證之責任，民事訴訟法第277條定有明文。再按行為人否
    認有侵權行為，應由請求人就此利己之事實舉證證明。若原
    告先不能舉證，以證實自己主張之事實為真實，則被告就其
    抗辯事實即令不能舉證，或其所舉證據尚有疵累，亦應駁回
    原告之請求（最高法院17年上字第917號判例可資參照）。
    本件原告主張被告於其婚姻關係存續期間與吳鎮宇發展男女
    不正當交往關係，侵害原告之配偶權而情節重大等情，既為
    被告所否認，自應由原告就此項有利於己之事實負舉證責任
    ，又原告業特定被告侵害其配偶權之行為態樣如附表所示，
    本院即就被告是否有為上開侵害原告配偶權之行為審酌如下
    ：
　1.附表編號1、2部分：
　　原告主張被告於附表編號1、2所示之時間，有帶其小孩與原
    告、吳鎮宇及原告之小孩一同前至水族館遊玩、另與吳鎮宇
    及友人共同前往酒館喝酒，均侵害原告之配偶權云云，惟原
    告主張之上開各節，有原告或其他友人共同前往，並無被告
    與吳鎮宇單獨約會之情事，難謂有超越男女社交應有之分際
    ，是原告此部分主張，尚難認有據。
　2.附表編號3、4部分：
　　原告主張被告於附表編號3所示之時間有至原告住處與吳鎮
    宇同居、另於附表編號4所示之時間亦邀同吳鎮宇至被告家
    中，均侵害原告之配偶權等節，固據提出原告住處、被告住
    處電梯之監視器錄影檔案暨翻拍照片為證(見本院卷第17頁
    、第30至34頁、第38至39頁)。被告固不否認於上開期間或
    有至原告住處、或吳鎮宇有至其住處，惟稱係與數名吳鎮宇
    之友人一同飲酒談天，並非與吳鎮宇獨處等語。參以原告所
    提出上開電梯監視器錄影畫面翻拍照片，見110年6月16日0
    時19分吳鎮宇亦有帶一男一女之友人至其住處（見本院卷第
    32頁）；且原告就原證三照片之取得來源，亦稱係110年6月
    14日至16日間吳鎮宇及被告之友人在原告住處飲酒時所拍攝
    （見本院卷第35頁、第132頁）；復觀諸原告提出其與吳鎮
    宇友人之通訊軟體微信(下稱微信)對話紀錄，亦見暱稱「大
    至」之人(下稱「大至」)稱：『(原告問：你有去過雅筑家嗎
    )「大至」：有呀』、『(原告問：你記得那天有誰嗎)「大至
    」：就喝酒聊天一下，沒幹嘛，我跟天跟龍而己』等語（見
    本院卷第81至83頁），可知被告於附表編號3所示時間至原
    告住處、吳鎮宇於附表編號4所示時間至被告住處，均有與
    友人共同飲酒作樂。再者，原告所提出之上開電梯監視器錄
    影檔案，均僅為數秒或數分鐘之電梯內畫面，並非附表編號
    3、4所示期間之完整錄影，自無法確悉上開期間人員進出原
    告住處或被告住處之詳細狀況，無從逕認被告與吳鎮宇即有
    長時間獨處之情事，是原告此部分主張，亦難憑採。
　3.附表編號5、6部分：
　　原告另主張被告於附表編號5所示之時間與吳鎮宇及其朋友
    前往高雄出遊並同住一房、另於附表編號6所示之時間在被
    告住處與吳鎮宇發生性行為等節，固據提出其與所稱吳鎮宇
    之友人即暱稱「天瑋」者(下稱「天瑋」)、暱稱「weiwei」
    者(下稱「weiwei」)、及所稱吳鎮宇即暱稱「小騙子」者(
    下稱「小騙子」)之微信對話紀錄為證（見本院卷第73至75
    頁、第153至159頁），惟被告否認上開對話紀錄之形式真正
    ，又一般使用者申請微信通訊軟體使用帳號時，僅需輸入國
    家別、手機號碼即可開通帳號，系統並無要求使用者之照片
    、名稱須與使用者本人相符，亦無嚴格檢驗之流程，況原告
    之上開對話對象均使用暱名，而非真實姓名，是原告所提出
    之對話紀錄是否確為其與吳鎮宇之友人、及其與吳鎮宇間之
    對話內容，即屬有疑。再者，參以該「天瑋」、「weiwei」
    之對話：『(原告問：你之前跟雅筑見過幾次面？)「天瑋」
    ：沒很仔細算過欸，機會都是喝酒才看到』、『(原告問：我
    想聽你說，去過哪些縣市？)「天瑋」：我印象就高雄那次』
    、『(原告問：他們兩個一間房間對嗎？)「天瑋」：嗯，應
    該是吧』、『(原告問：那高雄她們倆住一間房間對嗎？兩人
    房)「weiwei」：那次就我跟小胖跟愛粉而已，應該吧』，是
    均未於對話中指名道姓稱吳鎮宇與被告有在高雄同住一房；
    另「小騙子」固答稱：「有時候只有做愛，這樣可以嗎，輸
    錢想拐氣，就去做愛」、「我敢承認我都有付錢都有帶人」
    、「對，我偷吃了，他是我小三朋友砲有兼妓女」等語，惟
    亦未明確指出與其發生性關係者即為被告，是上開證據均無
    從作為被告侵害原告配偶權之認定依據，是原告此部分主張
    ，亦難認有據。
　㈡綜上各節，原告所提各證據均無法證明被告與吳鎮宇確有逾
    越一般男女社交之正常分際，足以破壞原告婚姻生活之圓滿
    、安全及幸福，自難認侵害原告之配偶權，原告之請求尚屬
    無據，非可憑採。
五、從而，原告依民法第184 條第1 項前段、後段、第195 條第
    1項、第3 項等侵權行為之規定，請求被告給付原告60萬元
    ，及自起訴狀繕本送達翌日起至清償日止，按年息百分之5
    計算之利息，為無理由，應予駁回。又原告之訴已經駁回，
    其假執行之聲請亦失所附麗，應併予駁回。
六、本件事證已臻明確，兩造其餘之攻擊或防禦方法及所用之證
    據，經本院審酌後，認為均不足以影響本判決之結果，爰不
    逐一論列，附此敘明。
七、訴訟費用負擔之依據：民事訴訟法第78條。
中    華    民    國     111     年   5     月   20   日
　　              民事第一庭    法　官　洪任遠         
以上正本係照原本作成
如對本判決上訴，須於判決送達後20日內向本院提出上訴狀。如
委任律師提起上訴者，應一併繳納上訴審裁判費。 
中    華    民    國     111     年   5     月   20   日
                                書記官　黃翊芳
　　　　　　　　　　　　　　　　
附表：原告主張被告侵害原告配偶權之時間、地點及行為態樣。
項次 時間 地點及行為態樣 1 110年1月至2月間某日 被告與吳鎮宇及友人去酒館喝酒 2 110年2月間某日 被告帶其小孩與原告、吳鎮宇及原告之小孩一同至水族館遊玩。 3 110年6月14日晚間10、11時許至同年月17日深夜 被告至原告住處與吳鎮宇同居。 4 110年6月28日晚間10時許至同年月29日0時許 吳鎮宇單獨至被告住處。 5 110年3月至7月間某日 被告與吳鎮宇去高雄遊玩，晚間並與吳鎮宇於旅館同住一房。 6 110年2月至8月間 被告與吳鎮宇發生性行為